臺灣高等法院刑事判決　　　　　　　　　　　九十二年度重上更(三)字第二一五號
　　上　訴　人
　　即　被　告　丁○○冒名彭.
　　選任辯護人　郭芳宜律師
　　上　訴　人
　　即　被　告　丙○
　　選任辯護人　蔡俊有律師
右上訴人因被告違反毒品危害防制條例案件，不服臺灣臺北地方法院八十四年度訴字
第二三四八號，中華民國八十五年五月二十二日第一審判決（起訴案號：臺灣臺北地
方法院檢察署八十四年偵字第一七八六八號）提起上訴，判決後經最高法院第三次發
回更審，本院判決如左：
    主  文
原判決關於丁○○、丙○共同非法販賣化學合成麻醉藥品部分及丙○定執行刑部分均
撤銷。
丁○○共同非法販賣化學合成麻醉藥品，累犯，處有期徒刑柒年。化學合成麻醉藥品
參包（淨重伍公斤）沒收。
丙○共同非法販賣化學合成麻醉藥品，處有期徒刑陸年。化學合成麻醉藥品參包（淨
重伍公斤）沒收。
    事  實
一、丁○○曾犯竊盜、偽造有價證券、贓物、違反麻醉藥品管理條例、藥物藥商管理
    法、偽造文書、誣告、肅清煙毒條例等罪，其於七十六年所犯之違反藥物藥商管
    理法案件，經本院判處有期徒刑一年，上訴後，最高法院駁回上訴確定，而於民
    國（下同）八十二年七月十五日執行完畢（丁○○另犯之贓物、偽造文書、煙毒
    、藥事法等罪，經定執行刑為有期徒刑二年六月確定，於八十四年十一月二十五
    日假釋期滿執行完畢，此部分不構成累犯）。於八十四年七月間，經由丙○轉知
    香港古姓年籍不詳之成年男子，有四十公斤化學合成麻醉藥品安非他命（簡稱安
    非他命）已走私入臺而存放於高雄，欲意圖營利以每公斤新台幣（下同）二十七
    萬元之價格出售，惟每次須購買十公斤等情；詎丁○○、丙○即與該古姓男子基
    於犯意聯絡，共同意圖營利，非法販賣化學合成麻醉藥品安非他命，積極尋覓買
    主。嗣於同年八月初，丁○○、丙○知悉甲○○（有關其販賣部分業經本院八十
    五年度上訴字第四○一號判處有期徒刑六年八月，現正執行中）及姓名年籍不詳
    綽號「阿國」之男子，有意販入化學合成麻醉藥品安非他命，丁○○與丙○即與
    甲○○、「阿國」商定，由甲○○與「阿國」各買五公斤，並約定於同年月七日
    在高雄市進行交易；甲○○為掩護其犯行，乃邀集不知情惟有吸用安非他命之陳
    福來（非法吸用化學合成麻醉藥品安非他命部分業經本院判決確定）、陳其信（
    冒名為楊樹同，冒名部份已經另案移送偵查）、乙○○（原審另案判處有期徒刑
    十月確定）、陳錫長（非法吸用化學合成麻醉藥品安非他命部分業經本院判決確
    定）、籍君寶（另由台灣板橋地方法院併案審理），及不知情之林其秀、林玫玲
    （陳其信、陳錫長二人之女友）一同南下高雄。嗣於同年月七日中午十二時許，
    丁○○、丙○二人在高雄市○○路、青年路口之王牌西餐廳與甲○○、「阿國」
    見面，甲○○與「阿國」即在該西餐廳各交付丁○○一百三十五萬元，丁○○及
    丙○取款後，即共同於同日下午二時三十分許，依香港古姓男子之指示，前往高
    雄市○○○路一五四號天山銀樓，將甲○○、「阿國」購買安非他命所交付之款
    項共二百七十萬元，分別匯入古姓男子指定之香港周志雄名下帳戶二百五十萬元
    、羅佩如名下帳戶二十萬元後，再由丙○聯絡古姓男子，告知已將款項匯入；嗣
    約於同日下午四時許，古姓男子確定得款後，即以電話通知丁○○可往高雄市○○○街五十五號薆王大飯店（起訴書誤載為薆五飯店）二一四號房間取貨，丁○○即於下午四時三十分許，以王牌西餐廳之便條紙繪出薆王大飯店位置圖交予甲○○，囑甲○○、「阿國」各自前往該處提取安非他命；甲○○乃與乙○○及不
    知情之林其秀、林玫玲等人於當日下午五時許同往薆王大飯店二一四號房間內，
    由甲○○、乙○○進入該房間取得該共重五公斤安非他命（分裝為三包）後，分
    別裝入預先準備之白色帆布手提袋及黑色公文包內，甲○○與乙○○、林玫玲、
    林其秀等人離開飯店後，與陳錫長、陳其信、籍君寶、陳福來等人會合，正欲分
    乘二輛計程車離去時，為法務部調查局台北市調查處人員在高雄市○○○路、中
    山路口逮捕，並在乙○○所提之白色帆布袋內扣得安非他命二包，甲○○所攜帶
    之黑色公文包內扣得安非他命一包，計甲○○等所購買欲供出售之安非他命共重
    五公斤，調查員並循線於當日下午七時許在高雄小港機場捕獲丁○○及丙○。「
    阿國」則於取得安非他命五公斤後趁隙逃逸。
二、案經法務部調查局台北市調查處移送臺灣臺北地方法院檢察署檢察官偵查起訴。
    理  由
一、訊據被告丁○○固坦承：於八十四年七月間經由丙○轉知香港古姓年籍不詳之成
    年男子，有四十公斤化學合成麻醉藥品安非他命已走私入臺而存放於高雄，欲以
    每公斤二十七萬元之價格出售，但每次須購買十公斤等情。嗣於同年八月初知悉
    甲○○及姓名年籍不詳綽號「阿國」之男子，有意販入安非他命，即與甲○○、
    「阿國」商定，由甲○○與「阿國」各買五公斤，並約定於同年月七日在高雄市
    進行交易。同年月七日中午十二時許，其與丙○二人在高雄市○○路、青年路口
    之王牌西餐廳與甲○○、「阿國」見面，甲○○與「阿國」即在該西餐廳各交付
    一百三十五萬元，取款後即共同於同日下午二時三十分許，依該香港之古姓男子
    之指示，前往高雄市○○○路一五四號天山銀樓，將甲○○、「阿國」購買安非
    他命所交付之款項共二百七十萬元，分別匯入古姓男子指定之香港周志雄名下帳
    戶二百五十萬元、羅佩如名下帳戶二十萬元。同日下午四時許，古姓男子確定得
    款後，即以電話通知可往高雄市○○○街五十五號薆王大飯店二一四號房間取貨
    ，其即於下午四時三十分許，以王牌西餐廳之便條紙繪出薆王大飯店位置圖交予
    甲○○，囑甲○○、「阿國」各自前往該處提取安非他命，嗣與丙○於當日下午
    七時許在高雄小港機場捕獲等事實。訊之被告丙○則就其於八十四年七月間曾轉
    知被告丁○○關於香港古姓年籍不詳男子之朋友有安非他命在台灣，並曾與被告
    丁○○南下高雄，旋為警查獲之事實亦供承不諱。惟被告丁○○、丙○二人均矢
    口否認有何非法販賣安非他命犯行，被告丁○○辯稱：扣案之安非他命非伊所有
    ，伊本來自己要買，但後來沒有買，伊並無販賣安非他命之意圖，亦未積極尋找
    買主，案發當時係香港古姓男子與甲○○、「阿國」交易，當天亦為丙○以電話
    與古姓男子聯絡，伊並未取得任何利益等語。被告丙○則辯稱：伊曾於調查處將
    事情之來龍去脈供出，調查處之筆錄有一部分與伊所述不符，調查人員緝獲十人
    ，伊有八人不認識，伊僅係陪他們南下高雄並陪同被告丁○○到銀樓門口，當初
    古姓男子只說是一批貨，並未說是安非他命，伊不知該批貨是安非他命，亦不認
    識甲○○、阿國，伊未得任何好處等語。
二、經查：
  (一)辯護人辯稱：被告等及證人甲○○於調查局所為陳述，為審判外陳述，無證據
      能力，於偵查中所言，未經交互詰問，亦無證據能力等語，經查：刑事訴訟法
      第一百五十九條係指被告以外之人於審判外之陳述，不得作為證據，且同法第
      一百五十九條之二規定，證人於司法警察調查時之陳述，與審判中不符時，其
      先前陳述，具有較可信之特別情況，且為證明犯罪事實所必要者，得為證據，
      顯見有關被告之警詢陳述之證據能力，辯護人所辯與法不符，至證人甲○○或
      共犯之警詢陳述，因案發距今時日已久，衡諸人之記憶，通常因時間之經過而
      模糊甚至泯滅，故證人與共犯於司法警察調查時之陳述，與審判中不符時，其
      先前陳述，具有較可信之特別情況，且為證明犯罪事實所必要者，自得為證據
      ，合先敘明。
  (二)被告丁○○於調查處供稱：伊接到香港古姓朋友電話，表示有四十公斤安非他
      命走私進來存放在高雄，希望伊處理，以每公斤二十七萬元販售，經伊聯絡甲○○及「阿國」，他們表示各購買五公斤，各交付一百三十五萬元，由伊按古
      姓男子指定戶名匯款至香港，伊再按古姓男子指示叫甲○○及阿國自行至薆王
      飯店提領五公斤安非他命等語（偵字第一七八六八號偵查卷第三頁背面、第四
      頁），被告丙○於調查處供稱：古先生向伊表示在台灣有一批安非他命，有無
      管道替渠銷貨，伊詢問丁○○可否代為處理該批安非他命……，丁○○於八十
      四年八月六日晚與伊聯絡，表示將於七日與買方見面交易，雙方並約定於王牌
      咖啡廳與買主甲○○見面，伊於當日下午二時許抵達，買主甲○○帶來貨款二
      百七十萬元交予丁○○，伊按古先生指示，陪同丁○○至天山銀樓將錢匯至香
      港，至下午近四時許，古某向駱某表示安非他命放置薆王飯店二一四房，……
      甲○○及其女友乃依約至薆王飯店取出該批安非他命完成交易等語（同上偵查
      卷第十五頁至第十六頁），於本院前審供稱：古姓男子在高雄之四十公斤安非
      他命，是古姓男子告知伊，伊再轉告丁○○知道；伊有將古姓男子電話給丁○○，中間他們應該有通電話，但通話內容伊不清楚；匯入錢款後，是丁○○叫
      伊幫他打電話給古姓男子，伊就直接打電話給姓古的，說錢已經匯到了等語（
      上更(二)字卷第七十九頁至第八十一頁），以及被告丁○○於本院前審亦供稱：
      「（問：你在調查站所供：你在四、五天前接到以前認識的一位古姓港仔朋友
      電話聯絡表示有四十公斤安非他命已走私進來存放在高雄市，希望你能處理，
      每公斤以二十七萬元販售等」有何意見？）應該是筆誤。我的意思是，我是接
      到丙○的訊息，說有一個姓古的認識我，他有安非他命要賣」等語（上更(二)卷
      第五八頁），堪認本件應係古姓成年男子先向被告丙○表示有一批安非他命已
      走私入境放在高雄市欲出售，請其轉告被告丁○○尋找買主，被告丙○與丁○○即積極從事非法販賣安非他命犯行中尋找買主之行為，兩人與該古姓成年男
      子就本件犯行，應有犯意之聯絡。又衡諸八十四年間安非他命交易價格，大盤
      約每公斤十五至三十萬元，有內政部警政署刑事警察局九十三年三月九日刑偵
      字第○九三○○五○二九三號函附卷可參，而被告等係以每公斤二十七萬元價
      格賣出，尚在可獲利之市價範圍內，足認渠等有營利之意圖。且買賣金額以及
      數量均極龐大，參諸安非他命為違禁物，亦係價值貴重之物品，販賣者又觸犯
      重典，茍無利可圖，勢不輕易販賣，益足認被告丙○、丁○○與該古姓成年男
      子均有非法販賣上開毒品之營利意圖。
  (三)被告丁○○於八十四年八月七日調查時供稱：「我連絡甲○○及『阿國』詢問
      他們是否願意購買，甲○○等人表示各購買五公斤，經我與港仔接洽後，與甲○○、『阿國』在高雄市○○路王牌西餐廳碰頭，他們各交付我一百三十五萬
      元，由我攜帶至高雄市○○○路一五四號古姓港仔指定之天山銀樓，分別匯款
      給香港周志雄二百五十萬元及羅佩如二十萬元，後古姓港仔來電指示我們到高
      雄市薆王大飯店二一四號房取貨，我叫甲○○、『阿國』自行到薆王大飯店提
      走五公斤安非他命」等語（偵卷第三頁反面、第四頁正面），此部分核與證人
      甲○○於八十四年八月七日調查時供稱：「這三包安非他命確係我依丁○○之
      指示與乙○○等人前往高雄市薆王大飯店二一四房內接取‧‧‧丁○○於八月
      一日對我表示渠可透過關係接取一批安非他命，若我有興趣購買，必需替他到
      高雄幫忙接貨‧‧‧到了昨（六）日丁○○又通知我要我於七日自己搭機南下
      高雄，投宿昭來飯店後與其聯絡準備接貨‧‧‧後返回王牌西餐廳將款項交給
      丁○○，到了下午四時三十分左右，丁○○又通知我，要我前往高雄市○○○
      街五十五號薆王大飯店向櫃台表示是係『高先生』要我來拿二一四號房之鑰匙
      後，至二一四房提領一批安非他命，丁○○並繪製該薆王大飯店位置簡圖一張
      ，註明地址、房號等交給我，故我依丁○○之指示，與乙○○等人一同前往薆
      王大飯店向櫃台以『高先生』名義領取二一四號房之鑰匙後‧‧‧進入該二一
      四號房，果見房內有一藍色旅行袋，內有三包安非他命，我乃將該三包安非他
      命取出，分別裝入依丁○○之指示先行購買之白色帆布袋及黑色公文包」等語
      （偵卷第九頁正面、第十頁正面）之情節相符。此外，並有薆王大飯店簡略位
      置圖之便條紙、天山銀樓名片、薆王大飯店名片一紙在卷可按（偵查卷第六頁
      、第十二頁、第十三、更一卷第五四頁），及扣案之三包安非他命，淨重合計
      五０００公克可資佐證，而該扣案之三包結晶確係安非他命，亦有法務部調查
      局八十四年九月四日第三一０一六號檢驗通知書一紙在卷（原審卷第一宗第八
      十三頁）可稽，應認被告丁○○前述自白與事實相符，而堪採信。
  (四)被告丙○於調查局八十四年八月八日調查時即供稱：「我與丁○○二人於七日
      南下高雄，確係從事安非他命之交易‧‧‧我曾於八十四年七月二十八日在大
      陸廣州地區，當時碰到台灣舊識古先生，渠向我表示在台灣有一批安非他命約
      一百公斤，問我在台灣有無管道替渠銷貨，惟古某表示每公斤價格為二十七萬
      元，且每次最少需購十公斤以上‧‧‧丁○○與我二人南下與買方甲○○見面
      ，討論交易細節，當時由丁○○與對方洽談表示每公斤安非他命為五十萬元，
      買方表示，將購買十公斤，惟當日古先生表示不方便出貨，且週六、週日匯款
      不方便，乃改於昨（七）日進行交易，未料及大陸方面古先生以『死轉手』方
      式在薆王大飯店發貨予甲○○等人‧‧‧丁○○於八月六日晚與我連絡，表示
      將於七日與買方見面進行交易，雙方並約定於七日中午十二時在高雄市○○路
      、青年路口之王牌咖啡廳與買主甲○○見面，我於當日下午二時許抵達‧‧‧
      隨後買主甲○○帶來貨款一批予丁○○，我即與大陸古先生連絡，古先生要求
      我把二七０萬元（十公斤安非他命價款）至高市○○○路之天山銀樓，分別以
      周志雄二百五十萬元、羅佩如二十萬元，共計二百七十萬元匯至香港，我便依
      約陪同丁○○至前述地址將錢匯入，隨後並打電話向古某表示錢已匯入，古某
      稱安非他命之交付會再通知駱某，至下午近四時許古某來電向駱某表示物品（
      安非他命）已放置於高市○○○街薆王大飯店二一四房，要買主甲○○向櫃台
      表示是『高先生』要來拿東西，櫃台便會將房間鑰鎖交予渠，甲○○及其女友
      乙○○乃依約至薆王大飯店取出該批安非他命完成交易」等語（偵卷第十五頁
      正、反面、第十六頁），於本院前審供稱：伊去香港遇見丁○○之朋友古某，
      要伊回國告訴丁○○有安非他命出售的事等語（本院上訴字卷第九十頁正面）
      ，於本院亦供承：在高雄查獲的安非他命是古姓男子告訴伊，再由伊轉告丁○○等語（更(二)卷第七九頁、第八○頁），此部分之供述，核與被告丁○○及證
      人甲○○前引調查局之供述均相符，此外，亦有前述之薆王大飯店簡略位置圖
      之便條紙、天山銀樓名片、三包安非他命淨重合計五０００公克可資佐證，堪
      認被告丙○前開否認知情與否認參與之辯解，要係卸責之詞，不足採信。
  (五)證人甲○○曾於八十四年八月四日於調查處供述伊至高雄市薆王飯店提取安非
      他命之經過情節，雖供稱：「我係答應丁○○到高雄幫他接運安非他命，並負
      責送到台北再交給丁○○」、「我提領八十萬元後，返回王牌西餐廳，將款項
      交給丁○○」等語（偵卷第九頁及背面），與前揭丁○○、丙○於調查處供稱
      ：丁○○將安非他命售與甲○○及阿國，其二人各交付一百三十五萬元等情已
      有不符，惟其於本院則改稱：是與阿國一起去買，一人一半，各五公斤，一百
      三十五萬元等語（更(三)卷第一一五頁），是證人甲○○所為上開與丁○○、丙○供述不符部分，已為其所更正，自不足採，附此敘明，至證人甲○○於本院
      稱：都沒與丙○接觸過等語（同上卷第一二二頁），惟被告丙○與丁○○為共
      犯關係，已如前述，因此，證人甲○○此一說辭尚不能據為有利被告丙○之證
      據。
  (六)另辯護人聲請傳喚陳慧貞乙節，經查證人陳慧貞已於警詢時否認為被告等匯寄
      款項，且觀諸合作金庫銀行高雄分行九十三年三月五日合金高存字第○九三○○○一三七七號函及所附帳戶往來情形明細表（同上卷第九十至九一頁），並
      無證人陳慧貞為被告等匯寄款項至香港之情形，是即無再予傳喚之必要。
綜上所述，被告丁○○、丙○二人前述否認犯罪之所辯，均無可採；此外，證人甲○○有關本件販賣部分，業經本院八十五年度上訴字第四○一號判處有期徒刑六年八月
現正執行中，有該案判決及本院被告全國前案紀錄表，在卷可參，事證明確，被告二
人犯行堪以認定。
三、查安非他命業經行政院衛生署於七十九年十月九日以衛署藥字第九０四一四二號
    公告列入麻醉藥品管理條例第二條第四款所定之「化學合成類麻醉藥品」管理並
    禁止於醫療上使用，同年月十一日生效，依同條例第十三條規定，不得非法持有
    、吸用、販賣。又本件被告丁○○、丙○二人行為後，毒品危害防制條例已於八
    十七年五月二十日修正公布，同年月二十二日生效，安非他命已列入該條例第二
    條第二項第二款之第二級毒品，惟該條例第四條第二項有關販賣第二級毒品之法
    定刑最高度為七年以上有期徒刑，較高於被告丁○○、丙○二人行為時之麻醉藥
    品管理條例第十三條之一第二項第一款之五年以上有期徒刑，依刑法第二條第一
    項但書之規定，比較新、舊法，自以舊法即麻醉藥品管理條例第十三條之一第二
    項第一款之規定有利於被告丁○○、丙○二人，而應適用舊法即麻醉藥品管理條
    例第十三條之一第二項第一款之規定。核被告丁○○、丙○所為，係犯麻醉藥品
    管理條例第十三條之一第二項第一款之非法販賣安非他命罪。被告丁○○、丙○
    二人與古姓成年男子，關於本件販賣安非他命之犯行，有犯意聯絡，且已參與販
    賣安非他命之構成要件行為，而互有行為之分擔，均為共同正犯。另查，被告丁○○曾犯竊盜、偽造有價證券、贓物、違反麻醉藥品管理條例、藥物藥商管理法
    、偽造文書、誣告、肅清煙毒條例等罪，其於七十六年所犯之違反藥物藥商管理
    法案件，經本院判處有期徒刑一年，上訴後，經最高法院駁回上訴而確定，而於
    民國八十二年七月十五日執行完畢（丁○○另所犯之贓物、偽造文書、煙毒、藥
    事法等罪，經定執行刑為有期徒刑二年六月確定，於八十四年十一月二十五日假
    釋期滿執行完畢，此部分不構成累犯），此有本院被告全國前案紀錄表在卷可參
    ，被告丁○○於五年以內，再犯本件有期徒刑以上之罪，為累犯，應依法加重其
    刑。
四、至公訴意旨另認：被告二人與甲○○共同基於販售安非他命牟利之意圖，向古姓
    於犯意聯絡及行為分擔，非法販賣安非他命予甲○○、「阿國」二人，並非向古
    姓男子購入安非他命，已如前述，公訴人此部份所指尚有誤會，惟公訴人認此部
    份與前揭論罪科刑部分，為一罪關係，爰不另為無罪之諭知。
五、原審認被告丁○○、丙○二人事證明確，予以論科，固非無見。惟查：（一）、
    被告二人係與古姓男子共同販賣安非他命予另案被告甲○○，「阿國」，原審認
    被告二人與甲○○、「阿國」係基於共同販入安非他命營利之意思而為，尚有未
    洽；（二）、被告行為後，毒品危害防制條例已於八十七年五月二十日修正公布
    ，同年月二十二日生效，該條例第二條第二項第二款已將安非他命列為第二級毒
    品，關於販賣第二級毒品者，於同條例第四條第二項定有處罰明文，其法定刑度
    高於麻醉藥品管理條例第十三條之一第二項第一款之非法販賣安非他命罪，原審
    未及依刑法第二條第一項規定為適用法律之比較，亦有未合；（三）、本件交付
    安非他命之地點應為薆王大飯店，有卷附之名片一張可資參照，原判決前後記載
    為「愛王飯店」、「薆王飯店」均不正確；（四）、原判決事實欄對於香港年籍
    不詳之古姓男子，是否有責任能力（即是否滿十四歲）？或是為十四歲以上十八
    歲未滿之少年，涉及被告二人之行為是否有加重之事由，未明確記載，不足為適
    用法令之依據，尚有未洽；被告二人提起上訴，否認犯罪固無可取，惟原判決關
    於此部分既有上開可議之處，即屬無可維持，自應由本院將原判決關於被告二人
    共同非法販賣安非他命及被告丙○定執行刑部分均撤銷改判。爰審酌被告丁○○
    、丙○之品行，以及如事實欄所示之犯罪動機、目的、手段及犯罪後之態度等一
    切情狀，分別量處如主文第二、三項所示之刑，以示懲儆。扣案之安非他命三包
    （淨重五公斤），為違禁物，應依刑法第三十八條第一項第一款之規定沒收。至
    扣案黑色公文包、藍色旅行袋、白色帆布袋，非被告等所有，亦非違禁物，爰不
    另為沒收之諭知。
據上論斷，應依刑事訴訟法第三百六十九條第一項前段、第三百六十四條、第二百九
十九條第一項前段，麻醉藥品管理條例第十三條之一第二項第一款、刑法第十一條前
段、第二條第一項但書、第二十八條、第四十七條、第三十八條第一項第一款，判決
如主文。
本案經檢察官鄭龍照到庭執行職務。
中　　　華　　　民　　　國　　九十三　　年　　　五　　　月　　 十八 　　日
                              臺灣高等法院刑事第十庭
                                  審判長法  官　溫　耀　源
                                        法  官　吳　　  燦
                                        法  官　周　政　達
右正本證明與原本無異。
如不服本判決，應於收受送達後十日內向本院提出上訴書狀，其未敘述上訴之理由者
並得於提起上訴後十日內向本院補提理由書（均須按他造當事人之人數附繕本）。
                                        書記官  陳　菊　珍
中　　　華　　　民　　　國　　九十三　　年　　　五　　　月　　 十八 　　日
附錄：本案論罪科刑法條全文
麻醉藥品管理條例第十三條之一第二項第一款：
違反前條之規定，其屬於第二條第一款至第三款之麻醉藥品者，應分別依法處罰。
違反前條之規定，其屬於第二條第四款之麻醉藥品者，依左列規定處罰：
一、非法輸入、製造、運輸、販賣者，處五年以上有期徒刑，得併科五萬元以下罰金
    。
二、意圖販賣而非法持有者，處三年以上十年以下有期徒刑，得併科三萬元以下罰金
    。
三、意圖營利而非法為人施打者，處五年以下有期徒刑，得併科二萬元以下罰金。
四、非法施打、吸用者，處三年以下有期徒刑、拘役或一萬元以下罰金。
五、非法持有者，處二年以下有期徒刑、拘役或五千元以下罰金。
前項第一款之未遂犯罰之。
犯第二項第四款之罪有癮者，應由審判機關先行指定相當處所勒戒。經勒戒斷癮後再
犯者，加重本刑至三分之二。
